臺灣桃園地方法院刑事判決
111年度審原金訴字第110號
公  訴  人  臺灣桃園地方檢察署檢察官
被      告  陳偉倫




上  一  人
指定辯護人  本院公設辯護人王暐凱
被      告  高怡萱


                    （另案於法務部○○○○○○○○○執行中）
上  一  人
指定辯護人  本院公設辯護人廖彥傑                    
上列被告因詐欺等案件，經檢察官提起公訴（110年度偵緝字第2
450號、111年度偵緝字第61號、第62號、第63號），被告於準備
程序中就被訴事實為有罪之陳述，經告知簡式審判程序之旨，並
聽取公訴人、被告及辯護人之意見後，由本院合議庭裁定由受命
法官獨任進行簡式審判程序，判決如下：
    主      文
陳偉倫犯如附表編號1至4、7、8所示之罪，各宣告如附表編號1
至4、7、8「主文」欄所示之刑；應執行有期徒刑貳年陸月。
高怡萱犯如附表編號5、6所示之罪，各宣告如附表編號5、6「主
文」欄所示之刑；應執行有期徒刑壹年肆月。
未扣案之犯罪所得新臺幣伍萬元沒收，於全部或一部不能沒收或
不宜執行沒收時，連帶追徵其價額。
    事實及理由
一、本件犯罪事實及證據，除證據部分補充「被告陳偉倫、高怡
    萱於本院準備程序及審理時之自白」、犯罪事實更正如附表
    所示外，餘均引用檢察官起訴書所載（詳如附件）。
二、論罪科刑：
（一）核被告陳偉倫就附表編號1至4、7、8部分；被告高怡萱就
      附表編號5、6部分，均係犯刑法第339條之4第1項第2款之
      三人以上共同詐欺取財罪及洗錢防制法第14條第1項之一
      般洗錢罪。
（二）被告2人及渠等所屬之詐欺集團成員間，就上開各犯行，
      均有犯意聯絡及行為分擔，均為共同正犯。
（三）被告陳偉倫先後提領如附表編號2至4、被告高怡萱先後提
      領如附表編號5、6所載之款項，復且各係出於同一緣由、
      目的並利用同一手段，在同一或鄰近場域及時間近接緊密
      之情況下，綿密為之，各舉間之獨立性顯極薄弱，難以強
      行分割，是此可見其要係出於單一犯意賡續而為，因之，
      自都應包括評價認各僅構成接續犯之實質上一罪。
（四）被告陳偉倫、高怡萱各係以一行為同時觸犯三人以上共同
      詐欺取財罪及一般洗錢罪，均屬想像競合犯，皆應依刑法
      第55條規定，均各從一重論以三人以上共同詐欺取財罪處
      斷。
（五）按詐欺取財罪，係為保護個人之財產法益而設，行為人罪
      數之計算，應依接受詐欺之被害人人數計算。故被告陳偉
      倫就附表編號1至4、7、8所示6罪間、被告高怡萱就附表
      編號5、6所示2罪間，犯意各別、行為互殊，均應予分論
      併罰。
（六）想像競合犯之處斷刑，本質上係「刑之合併」。其所謂從
      一重處斷，乃將想像競合犯組成之評價上數罪，合併為科
      刑一罪，其所對應之刑罰，亦合併其評價上數罪之數法定
      刑，而為一個處斷刑。易言之，想像競合犯侵害數法益者
      皆成立犯罪，論罪時必須輕、重罪併舉論述，同時宣告所
      犯各罪名，包括各罪有無加重、減免其刑之情形，亦應說
      明論列，量刑時併衡酌輕罪部分量刑事由，評價始為充足
      ，然後依刑法第55條前段規定「從一重處斷」，非謂對於
      其餘各罪可置而不論。因此，法院決定處斷刑時，雖以其
      中最重罪名之法定刑，做為裁量之準據，惟於裁量其輕重
      時，仍應將輕罪合併評價在內（最高法院108年度台上字
      第4405、4408號判決意旨參照）。洗錢防制法第16條第2
      項規定：「犯前2條之罪，在偵查或審判中自白者，減輕
      其刑。」，準此，被告陳偉倫、高怡萱於本院審理時坦認
      一般洗錢犯行，依上開規定原應減輕其刑，雖其一般洗錢
      罪屬想像競合犯其中之輕罪，惟本院於量刑時仍一併衡酌
      該部分減輕其刑事由，附此說明。
（七）爰審酌被告陳偉倫、高怡萱不思以正當途徑獲取財物，反
      加入詐欺集團擔任車手工作，與詐欺集團成員共同行詐騙
      行為，牟取不法報酬，動機不良，手段可議，價值觀念偏
      差，危害社會治安，損害告訴人等之權益，實應非難，兼
      衡告訴人等所受之損害、被告二人參與之程度、犯後坦承
      犯行之態度、素行及斟酌被告二人之智識程度、被告陳偉
      倫入監前職業為工、被告高怡萱入監前職業為物流之生活
      狀況，且均尚未賠償告訴人等一切情狀，分別量處如附表
      主文欄所示之刑，並分別定渠等應執行之刑。
三、沒收部分：
（一）犯罪工具：
　　　查被告二人所犯本案持以提領贓款之各提款卡未扣案，現
      是否尚存而未滅失，未據檢察官釋明，又上開提款卡因告
      訴人等報案遭警示而失其效用，沒收或追徵與否，對於被
      告不法行為之評價與非難，抑或刑罰之預防或矯治目的助
      益甚微，本院認尚欠缺刑法上之重要性，且若另啟執行程
      序探知所在及其價額，顯不符成本效益，是為免執行困難
      及過度耗費資源，爰依刑法第38條之2第2項規定，不另宣
      告沒收或追徵。
（二）犯罪所得：
　　1.按「犯罪所得，屬於犯罪行為人者，沒收之。但有特別規
      定者，依其規定」、「前二項之沒收，於全部或一部不能
      沒收或不宜執行沒收時，追徵其價額」、「第1項及第2項
      之犯罪所得，包括違法行為所得、其變得之物或財產上利
      益及其孳息」、「犯罪所得已實際合法發還被害人者，不
      予宣告沒收或追徵」，刑法第38條之1第1項、第3至5項定
      有明文。被告陳偉倫稱其與高怡萱所犯本案報酬為新臺幣
      （下同）共5、6萬元，此據其於本院審理時陳明，依罪疑
      唯利於被告之原則，本院僅得認定被告2人之報酬為5萬元
      ，爰依刑法第38條之1 第1 項前段規定宣告沒收之，於全
      部或一部不能沒收或不宜執行沒收時，連帶追徵其價額，
      析言之，即為避免滋生複次、雙重追徵之弊，於此之追徵
      係就1人已被追徵之額度內，另人免其責任，應予敘明。
　　2.次按「犯第14條之罪，其所移轉、變更、掩飾、隱匿、收
      受、取得、持有、使用之財物或財產上利益，沒收之；犯
      第15條之罪，其所收受、持有、使用之財物或財產上利益
      ，亦同」，洗錢防制法第18條第1項定有明文。惟因洗錢
      行為之標的是否限於行為人者始得宣告沒收，法無明文，
      是倘法條未規定「不問屬於犯罪行為人與否均沒收」時，
      自仍以屬於被告所有者為限，始應予沒收。被告二人詐得
      款項後，已將提領之現金交予其他上游成員，足見此等款
      項非屬於被告二人所有，亦無證據證明被告二人就此等款
      項具有事實上之管領處分權限，參酌上開所述，無從就該
      受款帳戶之款項，依洗錢防制法第18條第1項或刑法第38
      條之1第1項前段規定對被告宣告沒收，附此敘明。
據上論斷，應依刑事訴訟法第273條之1第1項、第299條第1項前
段、第310條之2、第454條，判決如主文。
本案經檢察官吳亞芝到庭執行職務。
中    華    民    國   111    年     10    月    6    日
                        刑事審查庭  法  官  李佳穎
以上正本證明與原本無異。
如不服本判決應於收受判決後20日內向本院提出上訴書狀，並應
敘述具體理由。其未敘述上訴理由者，應於上訴期間屆滿後20日
內向本院補提理由書(均須按他造當事人之人數附繕本)「切勿逕
送上級法院」。
                                    書記官  蔡萱穎
中    華    民    國   111    年     10    月    6    日
附本件論罪科刑依據之法條：
洗錢防制法第14條
有第2條各款所列洗錢行為者，處7年以下有期徒刑，併科新臺幣
5百萬元以下罰金。前項之未遂犯罰之。前二項情形，不得科以
超過其特定犯罪所定最重本刑之刑。
中華民國刑法第339條之4
犯第339條詐欺罪而有下列情形之一者，處1年以上7年以下有期
徒刑，得併科1百萬元以下罰金：
一、冒用政府機關或公務員名義犯之。
二、三人以上共同犯之。
三、以廣播電視、電子通訊、網際網路或其他媒體等傳播工具，
    對公眾散布而犯之。
前項之未遂犯罰之。
附表：
編號 行為人 告訴人 被害人 詐欺方式 匯款時間 （民國） 匯款金額 （新臺幣） 匯入金融帳戶 提款時間  提款金額 提款地點 主文 1 陳偉倫 黃育淞 向告訴人佯以網路購物設定有誤，使其陷於錯誤匯款 108年12月21日15時37分 1萬4,123元 中華郵政股份有限公司00000000000000號帳戶（戶名林姵欣） 108年12月21日15時49分 1萬4,000元 桃園市○○區○○路000號萊爾富便利商店 陳偉倫犯三人以上共同詐欺取財罪，處有期徒刑壹年壹月。 2 陳偉倫 黃律誠 向告訴人佯以網路購物設定有誤，使其陷於錯誤匯款 108年12月19日10時42分 15萬元 中華郵政股份有限公司00000000000000號帳戶（戶名劉宇庭） ①108年12月19日11時51分 ②108年12月19日11時59分 ③108年12月19日11時59分 ④108年12月19日12時2分 ⑤108年12月19日12時7分 ⑥108年12月19日12時9分 ⑦108年12月19日12時18分 ⑧108年12月19日12時19分 ①2萬元 ②2萬元 ③1萬元 ④2萬元 ⑤2萬元 ⑥2萬元 ⑦2萬元 ⑧2萬元 ① 桃園市○○區○○路000號萊爾富便利商店 ②③ 桃園市○○區○○路0段0000號全家便利商店 ④ 桃園市○○區○○街00號統一便利商店 ⑤⑥ 桃園市○○區○○路000號統一便利商店 ⑦⑧ 桃園市○○區○○路000號萊爾富便利商店 陳偉倫犯三人以上共同詐欺取財罪，處有期徒刑壹年壹月。     108年12月19日11時5分 15萬元 台北富邦商業銀行000000000000號帳戶（戶名劉宇庭） ①108年12月19日12時31分 ②108年12月19日12時32分 ③108年12月19日12時37分 ④108年12月19日12時38分 ⑤108年12月19日12時39分 ⑥108年12月19日12時43分 ⑦108年12月19日12時43分 ⑧108年12月19日12時48分 ①2萬元 ②2萬元 ③2萬元 ④2萬元 ⑤2萬元 ⑥2萬元 ⑦2萬元 ⑧9,900元 ①② 桃園市○○區○○路000號萊爾富便利商店 ③④⑤ 桃園市○○區○○路000號OK便利商店 ⑥⑦ 桃園市○○區○○路0段0000號全家便利商店 ⑧ 桃園市○○區○○街00號統一便利商店  3 陳偉倫 曾憲力 向告訴人佯以其親友需借款，使其陷於錯誤匯款 108年12月19日12時11分 5萬元 玉山商業銀行0000000000000號帳戶（戶名張榮哲） ①108年12月19日13時28分 ②108年12月19日13時29分 ③108年12月19日13時31分 ①2萬元 ②2萬元 ③1萬元 ①② 桃園市○○區○○路000號全聯購物中心 ③ 桃園市○○區○○路000號統一便利商店 陳偉倫犯三人以上共同詐欺取財罪，處有期徒刑壹年壹月。 4 陳偉倫 曾馨幼 向告訴人佯以網路購物設定有誤，使其陷於錯誤匯款 ①108年12月21日20時46分 ②108年12月21日20時48分 ③108年12月21日20時58分 ①4萬9,987元 ②4萬9,987元 ③2萬6,726元 中華郵政股份有限公司00000000000000號帳戶（戶名湯發楨） ①108年12月21日21時19分 ②108年12月21日21時20分 ③108年12月21日21時23分 ①6萬元 ②6萬元 ③6,000元 ①② 桃園市○○區○○路00號大溪僑愛郵局 陳偉倫犯三人以上共同詐欺取財罪，處有期徒刑壹年壹月。 5 高怡萱 趙哲祥 向告訴人佯以網路購物設定有誤，使其陷於錯誤匯款 ①108年12月23日16時47分 ②108年12月23日16時54分 ①2萬9,985元 ②1萬4,985元 板信銀行00000000000000號帳戶（戶名黃明偉） ①108年12月23日17時05分 ②108年12月23日17時05分 ③108年12月23日17時09分 ④108年12月23日19時07分 ⑤108年12月23日19時09分 ⑥108年12月23日19時18分 ①2萬元 ②2萬元 ③4,000元 ④2萬元 ⑤2萬元 ⑥1萬元 ④⑤ 桃園市○○區○○路000號統一便利商店 ⑥ 桃園市○○區○○○街00巷00號統一便利商店 陳偉倫犯三人以上共同詐欺取財罪，處有期徒刑壹年壹月。 6 高怡萱 吳雅綺 向告訴人佯以網路購物設定有誤，使其陷於錯誤匯款 108年12月23日18時54分 4萬9,985元     高怡萱犯三人以上共同詐欺取財罪，處有期徒刑壹年壹月。 7 陳偉倫 康家銘 向告訴人佯以網路購物設定有誤，使其陷於錯誤匯款 108年12月22日19時18分 2萬9,985元 聯邦商業銀行000000000000號帳戶（戶名黃明偉） ①108年12月22日 ②108年12月22日 ①2萬元 ②1萬9,000元 ① 桃園市○○區○○路000號全家便利商店 ② 桃園市○○區○○○路0號全家便利商店 高怡萱犯三人以上共同詐欺取財罪，處有期徒刑壹年壹月。 8 陳偉倫 劉懿邦 (未提告) 向被害人佯以網路購物設定有誤，使其陷於錯誤匯款 108年12月22日19時19分 8,989元     陳偉倫犯三人以上共同詐欺取財罪，處有期徒刑壹年壹月。 

附件：
臺灣桃園地方檢察署檢察官起訴書
                                   110年度偵緝字第2450號
                                   111年度偵緝字第61號
                                   111年度偵緝字第62號
                                   111年度偵緝字第63號
　　被　　　告　陳偉倫　男　23歲（民國00年0月0日生）
　　　　　　　　　　　　住臺東縣○○鄉○○村0鄰○○○0號
                        （另案羈押於法務部○○○○○○○  ○）
　　　　　　　　　　　　國民身分證統一編號：Z000000000號
                高怡萱　女　22歲（民國00年0月0日生）
　　　　　　　　　　　　住○○市○○區○○路0段00巷00號
                        5樓
                       （另案於法務部○○○○○○○○○                          執行中）
　　　　　　　　　　　　國民身分證統一編號：Z000000000號
上列被告因詐欺等案件，業經偵查終結，認應提起公訴，茲將犯
罪事實及證據並所犯法條分敘如下：
　　　　犯罪事實
一、陳偉倫、高怡萱與真實姓名年籍均不詳之詐欺集團成員於民
    國108年12月間共組詐欺集團（所涉組織犯罪防制條例罪嫌
    部分，業經本署109年度偵字第6131號等案件提起公訴)，共
    同意圖為自己不法之所有，基於三人以上共同詐欺取財及洗
    錢犯意聯絡，先由詐欺集團內不詳成員以如附表二所示詐欺
    方式，使如附表二所示之黃育淞、黃律誠、曾憲力、曾馨幼
    、趙哲祥、吳雅綺、康家銘、劉懿邦陷於錯誤，依指示匯款
    至如附表一所示之人頭帳戶（帳戶所有人所涉幫助詐欺取財
    罪嫌部分由警另行移送偵辦），復由陳偉倫、高怡萱擔任車
    手，負責持如附表一所示之帳戶提款卡提領詐欺所得贓款（
    行為人、提領時間、地點、金額詳如附表二所示），陳偉倫
    、高怡萱並將所提領詐欺款項依指示地點交付不詳詐欺集團
    成員。
二、案經黃育淞、黃律誠、曾憲力、曾馨幼、趙哲祥、吳雅綺、
    康家銘訴由桃園市政府警察局桃園分局、大溪分局及八德分
    局報告偵辦。
　　　　證據並所犯法條
一、證據清單
編號 證據名稱 待證事實 1 被告陳偉倫於警詢時與偵訊中之供述及證述 被告陳偉倫、高怡萱為詐欺集團之車手，自不詳詐欺集團成員處取得提款卡及密碼後，分別於犯罪事實附表二時間前往提領款項，再將取得款項交給不詳詐欺集團成員，並取得報酬等事實。 2 被告高怡萱於警詢時與偵訊中之供述及證述 被告高怡萱、陳偉倫為詐欺集團之車手，自不詳詐欺集團成員處取得提款卡及密碼後，分別於犯罪事實附表二時間前往提領款項，再將取得款項交給不詳詐欺集團成員，並取得報酬等事實。 3 證人即告訴人黃育淞、黃律誠、曾憲力、曾馨幼、趙哲祥、吳雅綺、康家銘與被害人劉懿邦於警詢時之證述 詐欺集團成員以犯罪事實附表二之詐術施以詐騙，致告訴人與被害人陷於錯誤，因而將匯款金額匯至各該金融機構帳號等事實。 4 附表一金融帳戶開戶資料與交易明細、匯款單據、受理刑事案件報案三聯單、受理詐騙帳戶通報警示簡便格式表、內政部警政署反詐騙諮詢專線紀錄表、金融機構聯防機制通報單等 犯罪事實附表二告訴人與被害人受騙後匯款至附表一帳戶，並旋遭提領等事實。 5 提領一覽表、提款現場監視畫面翻拍照片等 被告陳偉倫、高怡萱依指示提領犯罪事實附表二所示之金額等事實。 
二、所犯法條：核被告陳偉倫就附表二編號1至4、7、8及被告高
    怡萱就附表二編號5、6所為，均係犯刑法第339條之4第1項
    第2款之三人以上共同詐欺取財、洗錢防制法第14條第1項之
    洗錢等罪嫌。被告陳偉倫、高怡萱與其他詐欺集團成員間，
    具有犯意聯絡及行為分擔，請論以共同正犯。又被告陳偉倫、
    高怡萱涉犯三人以上共同詐欺取財、洗錢之行為，係一行為
    觸犯數罪名，為想像競合犯，請從一重之三人以上共同詐欺
    取財罪論處。被告陳偉倫就附表二編號1至4、7、8及被告高
    怡萱就附表二編號5、6之各次犯行，犯意各別，行為互殊，
    請均予分論併罰。至未扣案之犯罪所得，爰請依刑法第38條
    之1第1項前段規定宣告沒收，併依刑法第38條之1第3項規定
    宣告於全部或一部不能沒收或不宜執行沒收時，追徵其價額
    。又本案附表二編號5、6犯罪事實同一案件，前經本署檢察
    官以109年度偵字第3276號案件為不起訴之處分確定，惟本
    案經調查後，發現提領現場監視器畫面及被告高怡萱自白等
    新證據，有刑事訴訟法第260條第1項第1款事由，爰再行起
    訴，附此敘明。
三、依刑事訴訟法第251條第1項提起公訴。
　　此　致
臺灣桃園地方法院
中　　華　　民　　國　 111　　年　　4 　　月　　11　　日
                          檢  察  官  廖  晟  哲 
本件證明與原本無異　
中　　華　　民　　國　 111  　年　  6     月    30    日
                          書  記  官  王  鴻  儒   
附錄本案所犯法條全文
中華民國刑法第339條之4
犯第 339 條詐欺罪而有下列情形之一者，處 1 年以上 7 年以
下有期徒刑，得併科 1 百萬元以下罰金：
一、冒用政府機關或公務員名義犯之。
二、三人以上共同犯之。
三、以廣播電視、電子通訊、網際網路或其他媒體等傳播工具，
    對公眾散布而犯之。
前項之未遂犯罰之。


洗錢防制法第14條
有第二條各款所列洗錢行為者，處 7 年以下有期徒刑，併科新
臺幣 5 百萬元以下罰金。
前項之未遂犯罰之。
前二項情形，不得科以超過其特定犯罪所定最重本刑之刑。

附表一
（帳戶所有人所涉幫助詐欺取財罪嫌部分由警另行移送偵辦）
編號 所有人 金融行號 帳號 告訴人、被害人 1 林姵欣 中華郵政股份有限公司 00000000000000 黃育淞 2 劉宇庭 中華郵政股份有限公司 00000000000000 黃律誠 3 劉宇庭 台北富邦商業銀行 000000000000 黃律誠 4 張榮哲 玉山商業銀行 0000000000000 曾憲力 5 湯發楨 中華郵政股份有限公司 00000000000000 曾馨幼 6 黃明偉 板信銀行 00000000000000 趙哲祥、吳雅綺 7 黃明偉 聯邦商業銀行 000000000000 康家銘、劉懿邦 

附表二
編號 行為人 告訴人 被害人 詐欺方式 匯款時間 （民國） 匯款金額 （新臺幣） 匯入附表一金融帳戶 提款時間  提款金額 提款地點 1 陳偉倫 黃育淞 向告訴人佯以網路購物設定有誤，使其陷於錯誤匯款 108年12月21日15時37分 1萬4,123元 編號1 108年12月21日15時49分 1萬4,000元 桃園市○○區○○路000號萊爾富便利商店 2 陳偉倫 黃律誠 向告訴人佯以網路購物設定有誤，使其陷於錯誤匯款 108年12月21日10時42分 15萬元 編號2 ①108年12月21日11時51分 ②108年12月21日11時59分 ③108年12月21日11時59分 ④108年12月21日12時2分 ⑤108年12月21日12時7分 ⑥108年12月21日12時9分 ⑦108年12月21日12時18分 ⑧108年12月21日12時19分 ①2萬元 ②2萬元 ③1萬元 ④2萬元 ⑤2萬元 ⑥2萬元 ⑦2萬元 ⑧2萬元 ① 桃園市○○區○○路000號萊爾富便利商店 ②③ 桃園市○○區○○路0段0000號全家便利商店 ④ 桃園市○○區○○街00號統一便利商店 ⑤⑥ 桃園市○○區○○路000號統一便利商店 ⑦⑧ 桃園市○○區○○路000號萊爾富便利商店     108年12月21日11時5分 15萬元 編號3 ①108年12月21日12時31分 ②108年12月21日12時32分 ③108年12月21日12時37分 ④108年12月21日12時38分 ⑤108年12月21日12時39分 ⑥108年12月21日12時43分 ⑦108年12月21日12時43分 ⑧108年12月21日12時48分 ①2萬元 ②2萬元 ③2萬元 ④2萬元 ⑤2萬元 ⑥2萬元 ⑦2萬元 ⑧9,900元 ①② 桃園市○○區○○路000號萊爾富便利商店 ③④⑤ 桃園市○○區○○路000號OK便利商店 ⑥⑦ 桃園市○○區○○路0段0000號全家便利商店 ⑧ 桃園市○○區○○街00號統一便利商店 3 陳偉倫 曾憲力 向告訴人佯以其親友需借款，使其陷於錯誤匯款 108年12月21日12時11分 5萬元 編號4 ①108年12月21日13時28分 ②108年12月21日13時29分 ③108年12月21日13時31分 ①2萬元 ②2萬元 ③1萬元 ①② 桃園市○○區○○路000號全聯購物中心 ③ 桃園市○○區○○路000號統一便利商店 4 陳偉倫 曾馨幼 向告訴人佯以網路購物設定有誤，使其陷於錯誤匯款 ①108年12月21日20時46分 ②108年12月21日20時48分 ③108年12月21日20時58分 ①4萬9,987元 ②4萬9,987元 ③2萬6,726元 編號5 ①108年12月21日21時19分 ②108年12月21日21時20分 ③108年12月21日21時23分 ①6萬元 ②6萬元 ③6,000元 ①② 桃園市○○區○○路00號大溪僑愛郵局 5 高怡萱 趙哲祥 向告訴人佯以網路購物設定有誤，使其陷於錯誤匯款 ①108年12月23日16時47分 ②108年12月23日16時54分 ①2萬9,985元 ②1萬4,985元 編號6 ①108年12月23日 ②108年12月23日 ③108年12月23日 ④108年12月23日19時7分 ⑤108年12月23日19時9分 ⑥108年12月23日19時18分 ①2萬元 ②2萬元 ③4,000元 ④2萬元 ⑤2萬元 ⑥1萬元 ④⑤ 桃園市○○區○○路000號統一便利商店 ⑥ 桃園市○○區○○○街00巷00號統一便利商店 6 高怡萱 吳雅綺 向告訴人佯以網路購物設定有誤，使其陷於錯誤匯款 108年12月23日18時54分 4萬9,985元     7 陳偉倫 康家銘 向告訴人佯以網路購物設定有誤，使其陷於錯誤匯款 108年12月23日19時18分 2萬9,985元 編號7 ①108年12月23日 ②108年12月23日 ①2萬元 ②1萬9,000元 ① 桃園市○○區○○路000號全家便利商店 ② 桃園市○○區○○○路0號全家便利商店 8 陳偉倫 劉懿邦 (未告) 向被害人佯以網路購物設定有誤，使其陷於錯誤匯款 108年12月23日19時19分 8,989元